【裁判字號】    99,聲,8
【裁判日期】    990208
【裁判案由】    聲請交保
【裁判全文】
臺灣臺北地方法院刑事裁定                 99年度聲字第8號
聲請人  即
被      告  甲○○
聲請人  即
選任辯護人  王淑琍律師
上列聲請人因被告違反組織犯罪防制條例等案件，聲請具保停止
羈押，本院裁定如下：
    主  文
聲請駁回。
    理  由
一、本件被告甲○○因違反組織犯罪防制條例、妨害自由、恐嚇
    等案件，經本院認為被告犯罪嫌疑重大，且有事實足認有勾
    串共犯或證人之虞，又顯有反覆實施同一犯罪之虞，並有羈
    押之必要，依刑事訴訟法第101 條第1 項第2 款、第101 條
    之1 第1 項等規定，於民國98年12月11日起執行羈押在案。
二、辯護人及被告甲○○聲請意旨略以：本案被告犯罪嫌疑並非
    重大，又非居於主謀之地位，且本案其他關係人均已到案或
    在押，且均對案情為供述，則被告並無勾串共犯或證人之可
    能，則只要對被告限制住居，即可達到保全刑事訴訟、執行
    程序進行之目的，無羈押被告之必要；又被告之弟為身心障
    礙人士，近視達2,000 度以上，每當夜間即陷於全盲狀態，
    非有人照顧即無法自理生活，需被告照顧生活起居。是爰聲
    請准許被告具保停止羈押等語。
三、按被告經法官訊問後，認為有事實足認為有湮滅、偽造、變
    造證據或勾串共犯或證人之虞，犯罪嫌疑重大，且非予羈押
    顯難進行追訴、審判或執行者，得羈押之，刑事訴訟法第10
    1 條第1 項第2 款定有明文。又被告經法官訊問後，認為犯
    妨害自由、恐嚇等罪，其嫌疑重大，有事實足認為有反覆實
    施同一犯罪之虞，而有羈押之必要者，得羈押之，刑事訴訟
    法第101 條之1 第1 項第3 、4 款亦定有明文。次按被告或
    辯護人得隨時具保聲請停止羈押，此觀刑事訴訟法第110 條
    第1 項自明。而法院究應否准許被告或辯護人所為具保停止
    羈押之聲請，應審酌該聲請是否符合刑事訴訟法第114 條不
    得駁回其聲請之情形。次則應考量羈押被告之原因是否繼續
    存在，故法院應就當初依刑事訴訟法第101 條第1 項第3 款
    規定對被告執行羈押之原因是否存在為之論斷。此外，參酌
    刑事訴訟法第101 條之2 「被告經法官訊問後，雖有第101
    條第1 項或第101 條之1 第1 項各款所定情形之一而無羈押
    之必要者，得逕命具保、責付或限制住居」規定之精神，法
    院於被告聲請停止羈押時，亦應就有無繼續羈押被告之必要
    性詳為斟酌。本案被告及其辯護人均向本院聲請具保停止羈
    押，茲分別審酌如下：
  (一)本案被告所涉犯妨害他人行動自由之罪名，非屬法定最重本
    刑3 年以下有期徒刑之罪，且經查被告目前並無罹患疾病非
    予以交保不能治療之情形，尚無刑事訴訟法第114 條不得駁
    回具保聲請之事由。
  (二)又查：被告固坦承有共同妨害被害人劉明宗行動自由及傷害
    被害人劉明宗之行為，惟否認有何參與組織犯罪、共同重利
    ，及共同對被害人沈喬芯、涂麗雅為妨害行動自由之行為，
    另又辯稱：我不清楚其他人有恐嚇劉明宗之行為等語，而經
    查被告所涉之犯行，業經檢察官提出起訴書所列載之各該證
    人之證述以為證明，是以本院認被告犯罪嫌疑重大；再本案
    目前尚未進入審理程序，相關證人即共犯陳偉文、楊欽彥、
    被害人劉明宗、沈喬芯、涂麗雅等人均未經交互詰問，而被
    告所辯之情詞與被害人沈喬芯、涂麗雅、劉明宗等人之證述
    有所出入，其自仍有勾串證人或湮滅證據之可能，故其應受
    羈押之原因迄今仍未消滅。又按法院對被告執行之羈押，其
    本質上係屬為保全被告使訴訟程序得以順利進行，或為保全
    證據、保全對被告刑罰之執行之目的，所實施之剝奪人身自
    由之強制處分，是對被告有無繼續羈押之必要，當由法院以
    上述羈押之目的依職權為之目的性裁量，本院審酌被告所涉
    犯係暴力型犯罪，且情節非輕，所涉及共犯及被害人人數眾
    多，如准許被告具保在外，恐難確保後續刑事審判、執行程
    序之順利進行，且被告無正當職業，又甫執行強盜、妨害自
    由等罪完畢，即再涉犯本案，確有再從事類似犯行之可能，
    故認尚難以具保或其他較輕微之強制處分措施替代，且權衡
    羈押措施對於被告權利侵害之程度，與為達成保全被告、保
    全證據、確保刑事訴訟程序等落實國家刑罰權之公益後，認
    對被告採此拘束人身自由措施仍屬相當而必要之手段，而仍
    有繼續羈押被告之必要。至於聲請人所陳稱因被告之弟弟罹
    患重病，行動不便而乏人照顧等情，經本院當庭對被告訊明
    該事由以後，認並不足以動搖上開應羈押被告之必要性，併
    予說明。
  (三)綜上，本案被告及辯護人聲請具保停止羈押，本院認當初對
    被告實施羈押之原因仍屬存在，且不能因具保而使之消滅，
    而有繼續羈押被告之必要，故被告向本院提出具保聲請，即
    難准許，應予駁回。
三、據上論斷，應依刑事訴訟法第220條裁定如主文。
中    華    民    國    99    年     2    月     8    日
                  刑事第十八庭  審判長法  官  游士珺
                                      法  官  彭慶文
                                      法  官  陳思帆
上正本證明與原本無異。
如不服本裁定，應於裁定送達後5日內向本院提出抗告狀。
                                      書記官  林素霜
中    華    民    國    99    年     2    月     8    日

司法院資訊處製作；財團法人民間司法改革基金會備份。
